Images des répertoires du notaire Jean Nicolas Giard pour l'étude XVIII
Archives nationales de France
Images des répertoires du notaire Jean Nicolas Giard pour l'étude XVIII
19 décembre 1771 - 1er février 1794
MC/RE/XVIII/12, MC/RE/XVIII/14/A - MC/RE/XVIII/17, MC/RE/XVIII/23
Etude XVIII; Giard, Jean-Nicolas
7 registres
Archives nationales de France
Minutes et répertoires: la loi 2008-696 du 15 juillet 2008 relative aux archives a fixé à 75 ans à compter de la date de l'acte, ou à 25 ans à compter de la date du décès de l'intéressé si ce délai est plus bref, le délai de communication des minutes et répertoires des notaires; ce délai est porté à 100 ans à compter de la date de l'acte si le document se rapporte à un mineur (code du Patrimoine, articles L213-2, 4e d et 5e).
Autres documents de l'étude (dossiers de clients, comptabilité...): s'agissant d'archives privées, ces documents sont communicables selon les modalités fixées par le déposant ou le donateur.
Certains documents ne sont pas accessibles sous leur forme originale en raison de leur mauvais état de conservation.
Registres entrés aux Archives nationales en 1936.
Images des répertoires de l’étude XVIII
Archives de l'étude XVIII
répertoire d'officier public ministériel
- Répertoire chronologique des testaments pour la période du 5 février 1772 au 3 octobre 1793, 5 février 1772 - 3 octobre 1793; MC/RE/XVIII/12; Le répertoire comporte 6 feuillets et fait partie d'un registre de 32 feuillets de papier manuscrits, hauteur 27 x largeur 21 cm, composé de 6 cahiers foliotés par les notaires. Le registre est en mauvais état.
  Registre folioté en 2003 (foliotation non visible à l'écran)
  Le registre contient aussi le répertoire des testaments des notaires Etienne Regnault pour la période du 23 mars 1713 au 8 mars 1751, et Jacques Miller pour la période du 5 avril 1751 au 30 août 1771.
  Le répertoire contient les informations suivantes: 1. date du jour; 2. nom, prénom du testamentaire.
  Voir aussi MC/RE/XVIII/24, l'"état du chartrier" (répertoires, liasses, dossiers de clients) pour la période de 1581 à 1794.
  répertoire
  - Liste chronologique des testaments pour la période du 5 février 1772 au 3 octobre 1793, 5 février 1772 - 3 octobre 1793; 27 v°-32 r°; 6 feuillets
- Répertoire chronologique pour la période du 19 décembre 1771 au 31 décembre 1775, 19 décembre 1771 - 31 décembre 1775; MC/RE/XVIII/14/A; Un registre de 169 feuillets de papier manuscrits, hauteur 36,5 x largeur 24 cm, composé de 12 cahiers foliotés en toutes lettres par le notaire. Le registre a été restauré.
  Le répertoire contient les informations suivantes: 1. nature de l'acte; 2; date de l'acte; 3. nom, prénom, des parties.
  - Liste chronologique des actes pour la période du 19 au 31 décembre 1771, 19 décembre - 31 décembre 1771; 1 r°-1 v°; 1 feuillet
  - Liste chronologique des actes pour la période du 2 janvier au 31 décembre 1772, 2 janvier - 31 décembre 1772; 2 r°-35 r°; 34 feuillets
  - Liste chronologique des actes pour la période du 2 janvier au 31 décembre 1773, 2 janvier - 31 décembre 1773; 35 r°-70 v°; 36 feuillets
  - Liste chronologique des actes pour la période du 3 janvier au 31 décembre 1774, 3 janvier - 31 décembre 1774; 71 r°-117 v°; 44 feuillets
    - du 3 janvier au 26 juin 1774, 3 janvier - 26 juin 1774; 71 r°-93 r°; 23 feuillets
    - du 1er juillet au 31 décembre 1774, 1er juillet - 31 décembre 1774; 93 v°-117 v°; 25 feuillets
  - Liste chronologique des actes pour la période du 1er janvier au 31 décembre 1775, 1er janvier - 31 décembre 1775; 118 r°-168 v°; 51 feuillets
    - du 1er janvier au 30 juin 1775, 1er janvier - 30 juin 1775; 118 r°-144 r°; 27 feuillets
    - du 1er juillet au 31 décembre 1775, 1er juillet - 31 décembre 1775; 144 r°-168 v°; 25 feuillets
- Répertoire chronologique pour la période du 2 janvier 1776 au 31 décembre 1780, 2 janvier 1776 - 31 décembre 1780; MC/RE/XVIII/14/B; Un registre de 305 feuillets de papier manuscrits, hauteur 36,5 x largeur 24 cm, composé de 30 cahiers foliotés en toutes lettres par le notaire. Le registre a été restauré. A signaler: feuillets vierges en fin de registre.
  - Liste chronologique des actes pour la période du 2 janvier au 31 décembre 1776, 2 janvier - 31 décembre 1776; 1 r°-57 r°; 57 feuillets
    - du 2 janvier au 29 juin 1776, 2 janvier - 29 juin 1776; 1 r°-27 v°; 27 feuillets
    - du 1er juillet au 31 décembre 1776, 1er juillet - 31 décembre 1776; 28 r°-57 r°; 30 feuillets
  - Liste chronologique des actes pour la période du 1er janvier au 31 décembre 1777, 1er janvier - 31 décembre 1777; 57 v°-122 r°; 66 feuillets
    - du 1er janvier au 30 juin 1777, 1er janvier - 30 juin 1777; 57 v°-88 r°; 32 feuillets
    - du 1er juillet au 31 décembre 1777, 1er juillet - 31 décembre 1777; 88 v°-122 r°; 35 feuillets
  - Liste chronologique des actes pour la période du 2 janvier au 31 décembre 1778, 2 janvier - 31 décembre 1778; 122 v°-175 r°; 54 feuillets
    - du 2 janvier au 30 juin 1778, 2 janvier - 30 juin 1778; 122 v°-149 v°; 28 feuillets
    - du 1er juillet au 31 décembre 1778, 1er juillet - 31 décembre 1778; 150 r°-175 r°; 26 feuillets
  - Liste chronologique des actes pour la période du 2 janvier au 31 décembre 1779, 2 janvier - 31 décembre 1779; 175 v°-245 r°; 71 feuillets
    - du 2 janvier au 30 juin 1779, 2 janvier - 30 juin 1779; 175 v°-218 r°; 44 feuillets
    - du 1er juillet au 31 décembre 1779, 1er juillet - 31 décembre 1779; 218 v°-245 r°; 28 feuillets
  - Liste chronologique des actes pour la période du 4 janvier au 31 décembre 1780, 4 janvier - 31 décembre 1780; 245 v°-305 v°; 61 feuillets
    - du 4 janvier au 30 juin 1780, 4 janvier - 30 juin 1780; 245 v°-274 v°; 30 feuillets
    - du 1er juillet au 31 décembre 1780, 1er juillet - 31 décembre 1780; 275 r°-305 v°; 31 feuillets
- Répertoire chronologique pour la période du 2 janvier 1781 au 31 décembre 1785, 2 janvier 1781 - 31 décembre 1785; MC/RE/XVIII/15; Un registre de 410 feuillets de papier manuscrits, hauteur 36,5 x largeur 24 cm, composé de 41 cahiers foliotés en toutes lettres par le notaire. A signaler: déchirures partielles aux feuillets 7, 13, 51, 247, 294, 382, 396, 404-409; le feuillet 276 est fendu; les feuillets 402-403 sont entièrement détachés; 10 feuillets vierges entre les feuillets numérotés 276 et 277.
  - Liste chronologique des actes pour la période du 2 janvier au 31 décembre 1781, 2 janvier - 31 décembre 1781; 1 r°-97 v°; 98 feuillets
    - du 2 janvier au 30 avril 1781, 2 janvier - 30 avril 1781; 1 r°-29 v°; 29 feuillets
    - du 1er mai au 31 août 1781, 1er mai - 31 août 1781; 30 r°-67 v°; 38 feuillets
    - du 1er septembre au 31 décembre 1781, 1er septembre - 31 décembre 1781; 68 r°-97 v°; 30 feuillets
  - Liste chronologique des actes pour la période du 1er janvier au 31 décembre 1782, 1er janvier - 31 décembre 1782; 98 r°-188 v°; 91 feuillets
    - du 1er janvier au 30 avril 1782, 1er janvier - 30 avril 1782; 98 r°-125 v°; 28 feuillets
    - du 1er mai au 31 août 1782, 1er mai - 31 août 1782; 126 r°-162 v°; 37 feuillets
    - du 2 septembre au 31 décembre 1782, 2 septembre - 31 décembre 1782; 163 r°-188 v°; 26 feuillets
  - Liste chronologique des actes pour la période du 1er janvier au 31 décembre 1783, 1er janvier - 31 décembre 1783; 189 r°-276 v°; 88 feuillets
    - du 1er janvier au 30 avril 1783, 1er janvier - 30 avril 1783; 189 r°-220 v°; 32 feuillets
    - du 1er mai au 31 août 1783, 1er mai - 31 août 1783; 221 r°-249 v°; 29 feuillets
    - du 1er septembre au 30 décembre 1783, 1er septembre - 30 décembre 1783; 250 r°-276 v°; 27 feuillets
  - Liste chronologique des actes pour la période du 2 janvier au 31 décembre 1784, 2 janvier - 31 décembre 1784; 277 r°-342 v°; 66 feuillets
    - du 2 janvier au 30 juin 1784, 2 janvier - 30 juin 1784; 277 r°-312 r°; 36 feuillets
    - du 1er juillet au 31 décembre 1784, 1er juillet - 31 décembre 1784; 312 v°-342 v°; 31 feuillets
  - Liste chronologique des actes pour la période du 3 janvier au 31 décembre 1785, 3 janvier - 31 décembre 1785; 343 r°-410 v°; 68 feuillets
    - du 3 janvier au 30 juin 1785, 3 janvier - 30 juin 1785; 343 r°-374 r°; 32 feuillets
    - du 1er juillet au 31 décembre 1785, 1er juillet - 31 décembre 1785; 375 r°-410 v°; 36 feuillets
- Répertoire chronologique pour la période du 5 janvier 1786 au 31 janvier 1791, 5 janvier 1786 - 31 janvier 1791; MC/RE/XVIII/16; Un registre de 286 feuillets de papier manuscrits, hauteur 36 x largeur 25 cm, composé de 29 cahiers foliotés en toutes lettres par le notaire. Le registre a été restauré. A signaler: 12 feuillets comportent un rajout (chacun assorti de la mention bis) rattaché à la charnière: 30, 71, 108, 155, 158 ,166, 169, 195, 197, 230, 265, 271.
  - Liste chronologique des actes pour la période du 5 janvier au 31 décembre 1786, 5 janvier - 31 décembre 1786; 1 r°-69 v°; 70 feuillets
    - du 5 janvier au 30 juin 1786, 5 janvier - 30 juin 1786; 1 r°-33 r°; 33 feuillets
    - du 1er juillet au 31 décembre 1786, 1er juillet - 31 décembre 1786; 33 v°-69 v°; 37 feuillets
  - Liste chronologique des actes pour la période du 1er janvier au 31 décembre 1787, 1er janvier - 31 décembre 1787; 70 r°-137 v°; 67 feuillets
    - du 1er janvier au 30 juin 1787, 1er janvier - 30 juin 1787; 70 r°-104 v°; 35 feuillets
    - du 2 juillet au 31 décembre 1787, 2 juillet - 31 décembre 1787; 105 r°-137 v°; 33 feuillets
  - Liste chronologique des actes pour la période du 1er janvier au 31 décembre 1788, 1er janvier - 31 décembre 1788; 138 r°-195 v°; 58 feuillets
    - du 1er janvier au 30 juin 1788, 1er janvier - 30 juin 1788; 138 r°-169 v°; 32 feuillets
    - du 1er juillet au 31 décembre 1788, 1er juillet - 31 décembre 1788; 170 r°-195 v°; 26 feuillets
  - Liste chronologique des actes pour la période du 1er janvier au 31 décembre 1789, 1er janvier - 31 décembre 1789; 196 r°-245 v°; 50 feuillets
    - du 1er janvier au 30 juin 1789, 1er janvier - 30 juin 1789; 196 r°-222 v°; 27 feuillets
    - du 1er juillet au 31 décembre 1789, 1er juillet - 31 décembre 1789; 223 r°-245 v°; 23 feuillets
  - Liste chronologique des actes pour la période du 2 janvier au 31 décembre 1790, 2 janvier - 31 décembre 1790; 246 r°-280 v°; 35 feuillets
  - Liste chronologique des actes pour la période du 4 au 31 janvier 1791, 4 janvier - 31 janvier 1791; 281 r°-286 v°; 6 feuillets
- Répertoire chronologique pour la période du 3 février 1791 au 13 pluviôse an II (3 février 1791 - 1er février 1794), 3 février 1791 - 13 pluviôse an II (3 février 1791 - 1er février 1794); MC/RE/XVIII/17; Le répertoire comporte 129 feuillets et fait partie d'un registre de 187 feuillets de papier manuscrits, hauteur 34 x largeur 23,5 cm, composé de 19 cahiers foliotés en toutes lettres par les notaires. Le registre a été restauré. A signaler: 20 feuillets comportent un rajout (chacun assorti de la mention bis et parfois ter) rattaché à la charnière: 4, 61, 69-71 81-82, 89-92, 94, 96, 99, 103, 132-134
  Le registre contient aussi le répertoire du notaire Jean Louis Gauldrée-Boilleau pour la période du du 28 thermidor an II au 29 vendémiaire an VI (15 août 1794 - 20 octobre 1797).
  - Liste chronologique des actes pour la période du 3 février au 31 décembre 1791, 3 février - 31 décembre 1791; 1 r°-44 r°; 44 feuillets
    - du 3 février au 30 juin 1791, 3 février - 30 juin 1791; 1 r°-17 v°; 17 feuillets
    - du 1er juillet au 31 décembre 1791, 1er juillet - 31 décembre 1791; 17 v°-44 r°; 28 feuillets
  - Liste chronologique des actes pour la période du 1er janvier au 31 décembre 1792, 1er janvier - 31 décembre 1792; 44 v°-97 v°; 54 feuillets
    - du 1er janvier au 30 juin 1792, 1er janvier - 30 juin 1792; 44 v°-72 v°; 29 feuillets
    - du 1er juillet au 31 décembre 1792, 1er juillet - 31 décembre 1792; 72 v°-97 v°; 26 feuillets
  - Liste chronologique des actes pour la période du 2 janvier au 21 septembre 1793, 2 janvier - 21 septembre 1793; 98 r°-119 r°; 22 feuillets
  - Liste chronologique des actes pour la période du 2 vendémiaire au 13 pluviôse an II (23 septembre 1793 - 1er février 1794), 2 vendémiaire - 13 pluviôse an II (23 septembre 1793 - 1er février 1794); 119 r°-129 r°; 12 feuillets
- Répertoire chronologique des actes passés en brevet pour la période du 7 février 1791 au 12 pluviôse an II (7 février 1791 - 31 janvier 1794), 7 février 1791 - 12 pluviôse an II (7 février 1791 - 31 janvier 1794); MC/RE/XVIII/23; Le répertoire comporte 37 feuillets et fait partie d'un registre de 68 feuillets de papier manuscrits, hauteur 34,5 x largeur 22,5 cm, composé de 6 cahiers foliotés en toutes lettres par les notaires. Le registre est en bon état.
  Le registre contient aussi le répertoire du notaire Jean Louis Gauldrée-Boilleau pour la période du du 29 thermidor an II au 4ème jour complémentaire an V (16 août 1794 - 20 septembre 1797).
  Le répertoire contient les informations suivantes: 1. nature de l'acte; 2; date de l'acte; 3. nom, prénom, des parties; 4. date de l'enregistrement.
  Attention: seuls les actes passés en minute sont conservés; les actes mentionnés dans le répertoire comme passés en simple brevet (colonne 3) ne sont pas conservés par les notaires et ne sont donc pas versés au Minutier (ils sont remis aux clients).
  - Liste chronologique des actes passés en brevet pour la période du 7 février au 31 décembre 1791, 7 février - 31 décembre 1791; 1 r°-8 r°; 8 feuillets
  - Liste chronologique des actes passés en brevet pour la période du 2 janvier au 31 décembre 1792, 2 janvier - 31 décembre 1792; 8 v°-20 r°; 13 feuillets
  - Liste chronologique des actes passés en brevet pour la période du 1er janvier au 19 septembre 1793, 1er janvier - 19 septembre 1793; 21 r°-32 v°; 12 feuillets
  - Liste chronologique des actes passés en brevet pour la période du 3 vendémiaire au 12 pluviôse an II (24 septembre 1793 - 31 janvier 1794), 3 vendémiaire - 12 pluviôse an II (24 septembre 1793 - 31 janvier 1794); 33 r°-37 v°; 12 feuillets